臺灣花蓮地方法院刑事裁定
111年度聲字第528號
聲  請  人  臺灣花蓮地方檢察署檢察官
受  刑  人  陳韋鈞




上列聲請人因受刑人數罪併罰有二裁判以上，聲請定其應執行之
刑（111年度執聲字第396號），本院裁定如下：
    主  文
陳韋鈞犯如附表所示之罪，所處各如附表所載之刑，應執行有期
徒刑一年九月。
    理  由
一、聲請意旨略以：受刑人陳韋鈞因犯如附表所示之罪，先後經
    法院判處如附表所示之刑確定，應依刑法第53條及第51條5
    款規定，定其應執行之刑，爰依刑事訴訟法第477 條第1項
    規定，聲請裁定其應執行之刑等語。
二、裁判確定前犯數罪者，併合處罰之；數罪併罰，有二裁判以
    上，分別宣告多數有期徒刑者，於各刑中之最長期以上，各
    刑合併之刑期以下，定其刑期，但不得逾30年，刑法第50條
    第1項前段、第53條、第51條第5款分別定有明文。得易服社
    會勞動之罪與不得易服社會勞動之罪，經受刑人請求檢察官
    聲請定應執行刑者，依第51條規定定之，亦為刑法第50條第
    1項但書第4款、第2項所明定。
三、經查：
　㈠附表編號1為不得易服社會勞動之罪，編號2至4則為得易服社
    會勞動，有臺灣高等法院被告前案紀錄表、各該刑事確定判
    決在卷可稽。受刑人所犯附表編號1所示不得得易服社會勞
    動之罪，及編號2至4所示得易服社會勞動之罪，固屬刑法第
    50條第1項但書所示不得併合處罰之情形，然此部分經受刑
    人向檢察官聲請定刑，有臺灣花蓮地方檢察署刑事執行意見
    狀及其上請求聲請定刑之簽名附卷為佐。是聲請人依刑事訴
    訟法第477條第1項前段規定，向本院聲請就如附表所示各罪
    所處之刑定應執行之刑，其聲請經核正當，應予准許。
　㈡又受刑人所犯如附表編號2至4所示之罪，固曾經本院以111年
    度訴緝字第3號判決定其應執行刑有期徒刑1年3月確定，然
    附表所示各罪固符合應定執行刑之要件，本院自可更定附表
    所示各罪應執行刑，且除不得逾越刑法第51條第5款所定法
    律之界限，即不得重於附表所示各罪之總和（有期徒刑2年2
    月）外，亦應受刑事訴訟法第370條第2項、第3項所定不利
    益禁止變更原則之拘束，即不得重於前定應執行刑與其他罪
    刑之總和（有期徒刑1年11月）。
　㈢爰審酌受刑人所犯附表所示之各罪均係詐欺案件，其犯罪型
    態、犯罪手段、罪質、法益類型，均大致雷同，且被告所涉
    各罪，雖均向不同被害人為之，然均屬財產犯罪，俱非不可
    替代性、不可回復性之法益內容，另觀之所犯各罪，犯罪時
    間之間隔，衡以受刑人各次犯罪之情狀，各罪所顯示之人格
    面、犯罪傾向並無明顯差異，併考量形成上開內部界限時已
    給予受刑人一定之刑度折讓、本件刑罰應報及預防再犯所需
    之程度等，定如主文所示應執行之刑。
　㈣本院於裁定前函詢被告就本件定應執行刑之聲請表示意見，
    然業經囑託監所送達受刑人收受而迄未回覆，有本院送達證
    書在卷足考（見本院卷第17、21、25頁），已基於受刑人之
    程序利益保障，予受刑人適當陳述意見機會，附此敘明。 
四、應依刑事訴訟法第477條第1項，刑法第50條第1項前段、第1
    項但書第4款、第2項、第53條、第51條第5款，裁定如主文
    。　
中　　華　　民　　國　　111 　年　　12　　月　　2 　　日
　　　　　　　　　刑事第三庭    法　官  李珮綾
上列正本證明與原本無異。
如對本裁定不服，應於送達後5日內，向本院提出抗告狀（應抄
附繕本）。
因疫情而遲誤不變期間，得向法院聲請回復原狀。
中　　華　　民　　國　　111 　年　　12　　月　　7 　　日

                                書記官  陳俞汝
附表：
編號  1 2 3 4 罪名  以網際網路對公眾散布而犯詐欺取財罪 以網際網路對公眾散布而犯詐欺取財罪 以網際網路對公眾散布而犯詐欺取財罪 以網際網路對公眾散布而犯詐欺取財罪 宣告刑  有期徒刑8月 有期徒刑6月 有期徒刑6月 有期徒刑6月 犯罪日期  109年4月間 109年5月26日 109年5月31日 109年5月31日 偵查(自訴機關 年度案號  臺灣花蓮地方檢察署109年度偵緝字第226號、109年度偵字第3362號 臺灣花蓮地方檢察署109年度偵緝字第226號、109年度偵字第3362號 臺灣花蓮地方檢察署109年度偵緝字第226號、109年度偵字第3362號 臺灣花蓮地方檢察署109年度偵緝字第226號、109年度偵字第3362號 最後 事實審 法院 臺灣花蓮地方法院 臺灣花蓮地方法院 臺灣花蓮地方法院 臺灣花蓮地方法院  案號 111年度訴緝字第3號 111年度訴緝字第3號 111年度訴緝字第3號 111年度訴緝字第3號  判決 日期 111年03月30日 111年03月30日 111年03月30日 111年03月30日 確定 判決 法院 臺灣花蓮地方法院 臺灣花蓮地方法院 臺灣花蓮地方法院 臺灣花蓮地方法院  案號 111年度訴緝字第3號 111年度訴緝字第3號 111年度訴緝字第3號 111年度訴緝字第3號  判決 日期 111年05月18日 111年05月18日 111年05月18日 111年05月18日 是否得為易科罰金之案件  否 否（得易服社會勞動） 否（得易服社會勞動） 否（得易服社會勞動）  備註   臺灣花蓮地方檢察署111年度執字第985號 臺灣花蓮地方檢察署111年度執字第986號      編號2至4部分，經臺灣花蓮地方法院以111年度訴緝字第3號定應執行刑為有期徒刑1年3月